【裁判字號】    96,上易,2685
【裁判日期】    970111
【裁判案由】    詐欺
【裁判全文】
臺灣高等法院刑事判決                96年度上易字第2685號
上  訴  人  臺灣板橋地方法院檢察署檢察官
被      告  辛○○
                    （
上列上訴人因被告詐欺案件，不服臺灣板橋地方法院96年度易字
第2428號，中華民國96年10月1日第一審判決（起訴案號：臺灣
板橋地方法院檢察署96年度毒偵字第5376號），提起上訴暨移送
併案審理（台灣板橋地方法院檢察署96年度偵字第20033、24321
號，台灣士林地方法院檢察署96年度偵字第12836號），本院判
決如下：
    主  文
原判決關於幫助詐欺罪及詐欺罪暨定應執行刑部分均撤銷。
辛○○幫助意圖為自己不法所有，以詐術使人將本人之物交付，
累犯，處有期徒刑陸月；又意圖為自己不法所有，以詐術使人將
本人之物交付，累犯，處有期徒刑捌月。應執行有期徒刑壹年。
    事  實
一、辛○○因施用毒品案件，經原審法院以九十一年度易字第一
    一九五號判決判處有期徒刑五月確定，於九十三年六月九日
    執行完畢。
二、辛○○依其智識程度及社會經驗，應可預見任意將金融帳戶
    交予不熟識之人使用，可能幫助他人遂行詐欺犯行，竟仍基
    於幫助他人詐欺之間接故意，與報紙上刊登收購帳戶之人聯
    絡後，於九十六年七月六日，先至寶華商業銀行三重分行申
    辦000000000000號帳戶，並於當日下午某時，
    以新臺幣（下同）九千元之代價，在臺北縣三重市○○○路
    二一七號三樓住處樓下（即寶華銀行三重分行對面），將上
    開帳戶之存摺、金融卡售予某詐騙集團成員；嗣有某詐騙集
    團成員，於九十六年七月七日十二時八分許，在雅虎奇摩拍
    賣網站以「Ｚ000000000@yahoo.com.tw」帳號刊登「英國Any
    a Hindmarch環保購物袋Im NOT A Plastic Bag亞洲限量版
    （台灣版）$2000」之標題，及「liu651230@yahoo.com.tw
    」帳號佯登ORIJEN渴望幼犬飼料、IR IS Tin 530懶人貓沙
    盆、愛睏腳印舒適吊床中型貓跳臺、IRIS貓跳臺（CLA60B）
    及寵物用具等產品拍賣訊息，致甲○○、戊○○、丁○○等
    人因而陷於錯誤，參與競標並誤為已得標，而依該人指示，
    分別於九十六年七月七日、八日、八日，將二千零八十元（
    八十元為運送費用）匯款至辛○○上開寶華銀行三重分行帳
    戶內，附表一所示曹蘭婷等26人亦均陷於錯誤，於附表一所
    示時、地，上網競價並誤為已得標後，依照網頁所載之匯款
    資訊，於附表一所示時間，匯款如附表一所示之金額至辛○○上開寶華銀行三重分行帳戶內。乙○○則於九十六年七月
    十一日，見上開liu651230@yahoo.com.tw」帳號訊息，而陷
    於錯誤，於同日至台北縣淡水鎮○○路○段二十號萊爾富便
    利商店自動提款機，將三千四百元，匯入上開帳戶。嗣因曹
    蘭婷等人均遲未收到貨品，始知受騙。
三、辛○○明知無前開名牌購物袋可供販賣，竟意圖為自己不法
    所有，詐欺取財之犯意，於九十六年七月六日二十時四十九
    分許，至臺北縣三重市○○○路上某網咖，上網連線至「露
    天拍賣」網站，以帳號「baba471baba471b@yahoo.com.tw」
    刊登「英國知名品牌Anya Hindmarch姊姊剛剛拿回來的喔」
    標題之拍賣廣告，致己○○、庚○○等人因而陷於錯誤，參
    與競標並誤為已得標，而依辛○○之指示，己○○於九十六
    年七月七日，將貨款四千一百六十元，庚○○於同月七日、
    九日將貨款四千二百元二筆轉帳至辛○○所申辦之華南商業
    銀行鹿港分行000000000000號帳戶內，而致丙○○、壬○二人，亦陷於錯誤，於附表二所示之時、地上網
    參與競標並誤為已得標，而依辛○○之指示，分別於附表二
    所示之時間，將附表二所示之貨款轉帳至辛○○所申辦之華
    南商業銀行鹿港分行000000000000號帳戶內。丙○○等人均
    遲未收到貨品，始知受騙。
四、案經臺北縣政府警察局新莊分局、臺北市政府警察局、臺北
    縣政府警察局淡水分局分別報請臺灣板橋地方法院檢察署檢
    察官、台灣士林地方法院檢察署檢察官，偵查起訴暨併案審
    理。原審合議庭以被告所犯，法定本刑非最輕本刑為三年以
    上有期徒刑之罪，且被告為有罪之陳述，裁定由受命法官獨
    任進行簡式審判程序。
    理  由
一、被告及檢察官對於後述證據之證據能力均不爭執，依刑事訴
    訟法第一百五十九條之五規定，均有證據能力，合先敘明。
二、訊據被告對於上開犯罪事實坦承不諱，核與附表所示被害人
    及甲○○、戊○○、丁○○、乙○○、己○○、庚○○等指
    訴相符，並有自動櫃員機交易明細資料、「Ｚ000000000@yah
    oo.com.tw」、「baba471baba471b@yahoo.com.tw」拍賣網
    頁資料、存摺轉帳明細資料，寶華商業銀行三重分行九十六
    年七月十六日寶重字第二四號函所附之開戶資料、存摺影本
    、往來明細表、拍賣紀錄在卷可參，足認被告自白有證據可
    佐，堪予採信。本件事證明確，被告犯行洵堪認定。
三、核被告所為，犯罪事實二部分，係犯刑法第三十條、第三百
    三十九條第一項幫助詐欺取財罪。被告該部分犯行為幫助犯
    ，應依幫助犯規定，減輕其刑。就犯罪事實三部分，係犯刑
    法第三百三十九條第一項詐欺取財罪。被告以一幫助行為
    幫助詐騙集團詐騙多人，為包括一罪。被告以一詐欺行為
    同時詐騙己○○、庚○○等人，為想像競合犯，應從一重處
    斷。被告所犯上開二罪，行為互殊、犯意有別，應分論併罰
    。被告曾因違反毒品危害防制條例案件，經原審法院以九
    十一年度易字第一一九五號判決判處有期徒刑五月確定，於
    九十三年六月九日執行完畢，有本院被告前案紀錄表一份在
    卷可參，其受有期徒刑執行完畢釋放後五年內再犯有期徒刑
    以上之二罪，均為累犯，依刑法第四十七條第一項規定加重
    其刑，幫助詐欺罪部分，先加重後減輕之。附表一、二及
    被害人乙○○部分，雖未據起訴，惟與起訴部分為一罪關係
    ，本院自得併予審究，附此敘明。
四、原審以事證明確，予以論罪科刑，固非無見，惟就附表一、
    二及被害人乙○○部分，未及審究，尚有未洽，檢察官上訴
    就此為指摘，為有理由，應由本院就此部分及定應執行刑部
    分撤銷改判，爰審酌被告年紀尚輕，竟不思向上，犯罪之動
    機、目的、手段、幫助他人詐欺導致受詐騙者不易追討被騙
    財物、且自行詐欺他人財物及犯罪後坦承犯行等一切情狀，
    分別量處如主文第二項所示之刑。併定應執行刑。
據上論斷，依刑事訴訟法第三百六十九條第一項前段，第三百六
十四條，第二百九十九條第一項前段、刑法第三十條、第三百三
十九條第一項、第五十五條、第四十七條第一項、第五十一條第
五款，刑法施行法第一條之一，判決如主文。
本案經檢察官王壬貴到庭執行職務。
中    華    民    國    97    年    1     月    11    日
                  刑事第十八庭審判長法  官  溫耀源
                                    法  官  陳健順
                                    法  官  周政達
以上正本證明與原本無異。
不得上訴。
                                    書記官  莊昭樹
中    華    民    國    97    年    1     月    11    日
附錄：本案論罪科刑法條全文
刑法第三百三十九條
意圖為自己或第三人不法之所有，以詐術使人將本人或第三人之
物交付者，處五年以下有期徒刑、拘役或科或併科一千元以下罰
金。
以前項方法得財產上不法之利益或使第三人得之者，亦同。
前二項之未遂犯罰之。


司法院資訊處製作；財團法人民間司法改革基金會備份。
